臺灣高等法院臺中分院刑事判決　　　　99年度上易字第1524號
上　訴　人　臺灣苗栗地方法院檢察署檢察官
上　訴　人
即　被　告　林志偉
上列上訴人因被告竊盜案件，不服臺灣苗栗地方法院99年度易字
第993號中華民國99年10月5日第一審判決（起訴案號：臺灣苗栗
地方法院檢察署99年度偵字第4052、4609號），提起上訴，本院
判決如下：
    主    文
原判決撤銷。
林志偉犯如附表一編號一至十所示之加重竊盜罪，均累犯，各處
如附表一編號一至十所示之主刑及從刑。又犯如附表二編號一至
五所示之加重竊盜未遂罪，均累犯，各處如附表二編號一至編號
五所示之主刑及從刑。主刑部分應執行有期徒刑年貳月。
    犯罪事實
一、林志偉前前於民國96年間因犯攜帶兇器之加重竊盜案件3件
    ，經臺灣苗栗地方法院於96年2月13日以96年度易字第22號
    分別判處有期徒刑7月、7月、7月，並定應執行刑為有期徒
    刑1 年7月確定，嗣經減刑為有期徒刑9月15日，於96年12月
    14日入監執行；另於前案尚未執行前，復再犯攜帶兇器毀壞
    門扇之加重竊盜案件1件，經臺灣苗栗地方法院於97年1月13
    日以96年度易字第1193號判決有期徒刑9月，嗣經確定，而
    與前案接續執行，於97年12月31日假釋交付保護管束，並於
    98 年2月10日保護管束期滿，未經撤銷假釋而視為執行完畢
    （本案各罪均構成累犯）。
二、林志偉意圖為自己不法之所有，分別於附表一、二所示之時
    間、地點，趁林依柔等人等上班或上學時間無人在家之際，
    手持客觀上具有危險性，足供兇器使用之螺絲起子（已遭林
    志偉丟棄而未扣案）撬壞如附表一、二所示林依柔等人之房
    門（或含門板上喇叭鎖）後，無故進入各該住處房間內（侵
    入住宅部份，均未據告訴），竊得附表一所示林依柔等人所
    有之物品共10次；並搜尋附表二所示廖婉伶等人之財物，但
    因無發現值錢財物作罷而未遂，共5次。嗣因陳明怡於拍賣
    網站向侯水賢買回其所失竊之筆記型電腦，遂報警查辦，經
    警通知不知情之侯水賢、游家瑛到場說明，並由侯水賢提出
    向林志偉所購買之筆記型電腦及手持衛星導航各1台後，循
    線追查，始悉上情，而其中附表一，及附表二編號一至五等
    犯罪，係林志偉於有偵查權限之檢警人員尚未發覺前，於警
    詢中主動自首供出，而接受裁判。
三、案經陳明怡等人訴由苗栗縣警察局苗栗分局報告臺灣苗栗地
    方法院檢察署檢察官偵查起訴。
    理  由
一、被告林志偉對於上述犯罪事實坦承不諱，並有下列證據作為
    佐證：
（一）附表一編號一至十號部分（加重竊盜既遂）：
 （1）被告林志偉於警詢時及偵查、審理中之自白。
 （2）被害人林依柔於警詢時之證述（參警卷第42頁）。
 （3）被害人劉本清於警詢時之證述（參警卷第53頁背面）。
 （4）被害人蔡鴻彬於警詢時之證述（參警卷第51頁背面）。
 （5）被害人盧政泯於警詢時之證述（參警卷第56頁）。
 （6）被害人李昇翰於警詢時之證述（參警卷第8頁）。
 （7）被害人郭金龍於警詢時之證述（參警卷第10頁）。
 （8）被害人陳明怡於警詢時之證述（參警卷第12頁至第26頁）。
 （9）被害人鄧士浩於警詢時之證述（參99年度偵字第4052號偵
      查卷第23頁至第24頁）。
 （10）被害人王裕興於警詢時之證述（參99年度偵字第4052號偵
       查卷第40頁至第41頁）。
 （11）被害人林怡君於警詢時之證述（參99年度偵字第4052號偵
       查卷第38頁至第39頁）。
 （12）證人侯水賢於警詢時之證述（參警卷第69頁至第72頁）
       。
 （13）證人游家瑛於警詢時之證述（參警卷第80頁至第82頁）
       。
 （14）被害人陳明怡、林依柔、鄧士浩、王裕興、林怡君領回
       失竊物品所出具之贓物認領保管單5張（參警卷第15頁、
       第45頁；99年度偵字第4052號偵查卷第25頁、第29頁、
       第32頁）。
 （15）搜索扣押筆錄、扣押物品目錄表、扣押物品收據各2份、
      扣押物品清單1 張（參警卷第73頁至第77頁；99年度偵字
      第4052號偵查卷第33頁至第36頁、第89-1頁）。
 （16）買賣證明書4 張（參警卷第27頁至第33頁）。
 （17）照片61張（參警第卷66頁至第68頁、99年度偵字第4052
       號偵查卷第62頁至第74頁）。
 （18）拍賣網站交易明細資料1張（參警卷第4052號偵查卷第29
       頁）。
（二）附表二編號一至五號部分（加重竊盜未遂）：
 （1）被告林志偉於警詢時及偵查、審理中之自白。
 （2）被害人廖婉伶於警詢時之證述（參警卷第34頁）。
 （3）被害人邱雅媛於警詢時之證述（參警卷第36頁）。
 （4）被害人葉莉鈴於警詢時之證述（參警卷第38頁）。
 （5）被害人賴梅如於警詢時之證述（參警卷第40頁）。
 （6）被害人謝日堂於警詢時之證述（參警卷第58頁）。
 （7）現場監視錄影畫面翻拍照片2 張（參99年度偵字第4052號
      偵查卷第60頁）。
（三）就被害人陳明怡具狀請求檢察官上訴部分，即附表一編號
      七竊案，陳明怡於99年6月28日8時1分許，向苗栗縣警察
      局苗栗分局南苗派出所報案失竊，當時所申報失竊之財物
      ，除有筆記型電腦、高速公路回數票、2.5吋隨身碟等物
      外，尚包括失竊護照、台胞證及身份證護照影本等物，此
      有狀附之該派出所受理案件登記表影本及警詢筆錄足參，
      然原審判決書第8頁附表一編號七僅列出所得財物為筆記
      型電腦2台、GPS導航機1台、2.5吋隨身硬碟2台、高速公
      路回數票41張等物，未包括被害人陳明怡及其保管中之友
      人楊芸芳、周群凱所有一併失竊之護照、台胞證等物，是
      原審判決所為此一部分認定，與事實應有不符等情。經查
      ，被害人陳明怡於警詢時確實曾稱其失竊物為其所有之HP
      筆記型電腦2台、高速公路回數票70張、2.5吋隨身碟（80
      G）1個、（320G）1個、其本人護照及台胞證正本、其為
      友人代辦台胞證加簽而持有管領之楊芸芳、周群凱之護照
      及台胞證正本、林彥嘉護照及身分證影本等等物（見警卷
      第17頁），而被告於本院準備程序期日就此亦自承：「我
      確實有偷陳明怡在警詢所說的台胞證、護照、身分證影本
      。當時警察查獲我時，我就有承認，可能警察沒有紀錄，
      後來在偵查中也沒有仔細訊問，當時我有跟警察說證件部
      分被我丟掉了。」等語（見本院卷第41頁背面），是檢察
      官起訴書及原審判決書就被害人陳明怡失竊物認定記載為
      「筆記型電腦2台、GPS導航機1台、2.5吋隨身硬碟2台、
      高速公路回數票41張」等物，確實有誤，應由本院予以更
      正。另就附表一編號四失竊物，據被害人盧政泯於警詢時
      供稱其失竊物為：行動電話1支、充電器1個、電子辭典電
      池1個，及零錢套幣約1000元等語（見警卷第57頁），惟
      檢察官起訴書及原審判決書就此亦漏列零錢套幣約1000元
      之竊盜所得財物，亦應由本院予以補充之。
（四）又就附表一編號六、附表二編號四、五等竊盜，檢察官起
      訴書及原審判決書均認定記載為「99年6月上旬某日」，
      惟被告於本院供稱其共二次前至苗栗縣苗栗市勝利里國福
      3巷那一棟大樓偷竊，分別為99年6月7日及6月24日，原審
      判決附表一編號六、附表二編號四、五所認定6月上旬某
      日錯誤，該日應是6月7日等語（見本院卷第43頁、56頁背
      面）。經查，依現有卷證資料明確可認定之附表一編號七
      、八、九、十、附表二編號二、三之竊盜地點，均是位於
      苗栗縣苗栗市○○里○○路3巷「47號」之該棟大樓內（3
      、4樓之201、202、204、205、206室），發生時間均為99
      年6月24日之日間，至於附表一編號五、六，附表二編號
      一、四之竊盜地點則均是位於苗栗縣苗栗市○○里○○路
      3 巷「45號」之該棟大樓內（1樓及3樓之101、102、103
      室），而附表一編號五之102室，附表二編號一之103室可
      確認係99年6月7日之日間某時發生，則從地緣關係觀察，
      被告所稱附表一編號六及附表二編號四之竊盜案亦係在99
      年6月7日日間某時發生，當屬可信。至被告雖稱附表二編
      號五之竊盜日期亦同為99年6月7日云云，惟附表二編號五
      之竊盜地點係位於苗栗縣苗栗市○○路76巷17號5樓之501
      室及608室，並非位於苗栗縣苗栗市○○里○○路3巷「45
      號」之該棟大樓內，而係與附表一編號四之竊盜地點苗栗
      縣苗栗市○○路76巷17號5樓之601室同樓大樓，則從地緣
      關係觀察，附表二編號五之竊盜時間當同於附表一編號四
      ，即亦在99年6月3日之日間某時發生，被告就此應有記憶
      錯誤。是上開附表一編號六、附表二編號四、五等竊盜，
      檢察官起訴書及原審判決書均認定記載為「99年6月上旬
      某日」，尚有不明確，應由本院更正之。
（五）被告於本院雖一度否認99年6月7日之竊盜並未攜帶螺絲起
      子云云（見本院卷第56頁背面），惟被告於警詢及偵查即
      均坦承伊均係用螺絲起子把房間門鎖撬開後進入行竊等語
      （見警卷第3頁、偵查卷第80頁），而同為6月7日失竊之
      附表一編號五被害人李昇翰、編號六被害人郭金龍、附表
      二編號一被害人廖婉伶、編號四被害人賴梅如同於警詢中
      陳稱：竊賊是撬開房門進入行竊的等語（見警卷第8、10
      、34、40頁），顯見被告於99年6月7日之行竊，確實有攜
      帶螺絲起子為工具以撬開被害人之房門入內甚明，被告於
      本院就此所辯不足採。
（六）綜上調查，被告林志偉就其自白部分與犯罪事實相符，被
      告林志偉所犯加重竊盜及加重竊盜未遂等犯行，洵堪認定
      。
二、論罪科刑：
（一）未扣案而供被告林志偉犯如附表一編號一至編號十所示加
      重竊盜犯行、附表二編號一至編號五所示加重竊盜未遂犯
      行所用之螺絲起子1把為金屬製品，其能撬開房門，自屬
      質地堅硬，衡情於客觀上具有危險性，以之攻擊於人，足
      以為殺害或傷害人之生命、身體之器械，堪認為兇器。
（二）被告林志偉就附表一編號一至十號各犯行，核均係犯刑法
      第321條第2項、第1項第3款攜帶兇器毀壞門扇竊盜罪；就
      附表編號二編號一至五號各犯行，核均係犯同法第321 條
      第2項、第1項第2款、第3款之攜帶兇器毀壞門扇竊盜未遂
      罪。又同一竊盜行為同時具備刑法第321條第1項所列數款
      加重條件，仍屬實質上之一罪（最高法院76年度台上字第
      32 91號裁判意旨及最高法院82年度第2次刑事庭會議(二)決
      議意旨可資參照）。公訴意旨就被告附表一、二各犯行之
      犯罪事實部分，既均認被告係以足供兇器使用之螺絲起子
      撬壞被害人之房門後，而進入各該住處房間內行竊，惟於
      證據及所犯法條部分，就附表一編號一至十號各犯行則漏
      論該當刑法第321條第1項第2款毀壞門扇之加重條件（原
      審判決就此亦同漏論），惟因屬實質上一罪關係，本院自
      得併予審酌而補充認論。
（三）按數行為於同時同地或密切接近之時地實施，侵害同一之
      法益，各行為之獨立性極為薄弱，依一般社會健全觀念，
      在時間差距上，難以強行分開，在刑法評價上，以視為數
      個舉動之接續施行，合為包括之一行為予以評價，較為合
      理，則屬接續犯，而為包括之一罪（最高法院86年台上字
      第3295號判例可資參照）。本件被告於附表二編號五所示
      之時地，攜帶螺絲起子，先後撬壞謝日堂之501室、608室
      房門進入室內欲竊取財物之竊盜行為，係基於同一竊盜之
      犯意，為完成同一之竊盜目的，而於緊接之密接時間內接
      續為之，為接續犯，係實質上一罪，僅成立一個攜帶兇器
      毀越門扇竊盜未遂罪。
（四）被告有犯罪事實欄所載之竊盜前科，於上述日期執行完畢
      ，此有臺灣高等法院被告前案紀錄表1份在卷可佐，是被
      告於上述有期徒刑執行完畢後，5年內故意再犯本案15件
      有期徒刑以上之罪，均為累犯，均應依刑法第47條第1項
      規定，加重其刑
（五）經本院依職權傳訊證人即承辦員警張世雄，其於結證稱：
      「（審判長問：你們移送案件，有那些是被告承認之前知
      道的？有那些是被告承認之後才知道的？哪些部分符合被
      告自首？〈提示警卷〉）附表一編號七、編號九、編號十
      ，是同一天被偷的，當天我們有在監視器發現被告，這三
      件有報案，所以合理懷疑是被告做的，附表一編號二、編
      號三也是有報案，證人侯水賢有作證說電腦是被告賣給他
      的，這兩件合理懷疑是被告偷竊的。其餘是搜索被告查獲
      證物後，被告承認的。」等語（見本院卷第51頁正、背面
      ），是被告所犯如附表一編號一、四、五、六、八，及附
      表二編號一至五各罪均係被告於犯罪未發覺前，向警察機
      關自首供出，合依刑法第62條前段規定減輕其刑，並與累
      犯之加重，依法先加後減。另雖被告於本院辯稱附表一編
      號二、三之竊盜案亦係伊自首云云，惟本案員警係先依附
      表一編號七被害人陳明怡之報案，而於99年7月25日查獲
      侯水賢，由侯水賢供出其委託游家瑛向被告收購贓物，並
      提供被告所書立出售贓物之買賣證明書予警方，警方並於
      同日查得游家瑛，而游家瑛於警詢中，經警提示被告於99
      年6月24日在苗栗縣苗栗市○○里○○路3巷47號4樓行竊
      時被監視錄影拍攝之相片時，即指認出售電腦給伊之即為
      被告等情，此有侯水賢、游家瑛之警詢筆錄、侯水賢提供
      之買賣證明書三紙、監視錄影翻拍照片、指認照片等在卷
      可考（見警卷第69至84頁），是警方於斯時已知被告另涉
      有如被告所書立買賣證明書上所示贓物之竊盜犯嫌，並已
      啟動對被告之偵查，而被告係於嗣後之99年7月28日經查
      獲，於警詢中經警提示上開買賣證明書，詢問買賣證明書
      上的電腦等物品，係於何時？何地？如何行竊？被告始被
      動供出附表一編號二、三之竊案情形，故就附表一編號二
      、三之竊案犯行，難認被告符合自首要件，併予敘明。
（六）被告林志偉所犯上述15罪，犯意個別，行為互殊，應各自
      予以分論併罰。
（七）原審判決認被告犯罪事證明確，予以論罪科刑，固非無見
      ，惟：
 （1）原審就附表一編號六、附表二編號四、五之犯罪時間，就
      附表一編號四、七之竊盜所得財物，均未核實調查認定，
      容有違誤。
 （2）原審判決於犯罪事實就被告附表一編號一至十之各犯行，
      既均認被告係以足供兇器使用之螺絲起子撬壞被害人之房
      門後，而進入各該住處房間內行竊，惟於理由之論罪則漏
      論該當刑法第321條第1項第2款毀壞門扇之加重條件，亦
      有未洽。
 （3）被告所犯如附表一編號一、四、五、六、八，及附表二編
      號一至五各罪，均係於犯罪未發覺前，向警察機關自首供
      出，合依刑法第62條前段規定減輕其刑，原審疏未審認予
      以減刑，自有未洽。
 （4）保安處分係對受處分人將來之危險性所為拘束其身體、自
      由等之處置，以達教化與治療之目的，為刑罰之補充制度
      。我國現行刑法在維持行為責任之刑罰原則下，為協助行
      為人再社會化之功能，以及改善行為人潛在之危險性格，
      期能達成根治犯罪原因、預防犯罪之特別目的，於第一編
      總則第十二章設有保安處分之相關規定。而保安處分中之
      強制工作，旨在對嚴重職業性犯罪及欠缺正確工作觀念或
      無正常工作因而犯罪者，強制其從事勞動，學習一技之長
      及正確之謀生觀念，使其日後重返社會，能適應社會生活
      。在數罪併罰之裁判，如依法宣告強制工作之保安處分，
      應附隨於相關罪刑之後予以宣告，苟有二以上保安處分，
      並應依保安處分執行法第4條之1第1項第4、1款定其執行
      方法，方為適法（最高法院99台上第2560號判決意旨可資
      參照）。原判決雖說明被告犯本案如附表一、二共15件加
      重竊盜，而認有刑前令入勞動場所強制工作之必要。然其
      所諭知如附表一、二所示加重竊盜罪刑，均無強制工作保
      安處分之宣告，卻於主文定應執行之刑後，諭知應於刑之
      執行前，令入勞動場所強制工作3年之保安處分，其所宣
      告強制工作之保安處分，有失附麗，已有未合。且原判決
      所謂就本件所為之加重竊盜犯行，予以宣告強制工作之保
      安處分，究係附表一、二各罪均宣告強制工作之保安處分
      ？抑或僅其中何罪予以宣告？尚有未明，原審未予釐清論
      明，即予判決，已有違誤。被告上訴請求免於強制工作之
      宣告，雖無理由，惟檢察官依被害人陳明怡之請求而提起
      上訴則為有理由，且原審判決復有上開瑕疵，自應由本院
      將原判決撤銷改判。
（八）爰審酌被告林志偉前因數次竊盜案件經法院判處有期徒刑
      確定後執行完畢，足見素行非佳，而斟酌被告年輕力壯竟
      不思以正途賺取金錢，分別為前述10次加重竊盜及5次加
      重竊盜未遂犯行，實不足取，並衡酌其犯罪動機、目的、
      手段、所生危害、犯罪所得，及考量其坦承全部犯行，足
      見犯後態度尚佳等一切情狀，另兼及考量檢察官的具體求
      刑，而分別量處如主文第2項所示之刑，並定其應執行刑
      。
（九）末按竊盜犯贓物犯保安處分條例第3條第1項關於竊盜犯、
      贓物犯令入勞動場所強制工作之規定，旨在對於竊盜犯、
      贓物犯之習慣性犯者，強制從事勞動，以養成正確之工作
      習慣及謀生觀念，使能適應社會生活，而達教化、治療之
      目的。又按有犯罪之習慣或因遊蕩或懶惰成習而犯罪者，
      於刑之執行前，令入勞動場所，強制工作，刑法第90條第
      1項亦有明定，其旨亦在對嚴重職業性犯罪及欠缺正確工
      作觀念或無正常工作因而習慣犯罪者，強制其從事勞動，
      學習一技之長及正確之謀生觀念，使其日後重返社會，能
      適應社會生活，以達預防之目的。故行為人有無令入勞動
      場所強制工作之必要，應審酌其行為之常習性、嚴重性、
      危險性及對未來行為之期待性，依比例原則決定之（最高
      法院95年度台上字第6571號裁判要旨參照）。另按行為人
      之犯罪成為習慣，在客觀上有於較長之一段時間內反覆為
      多次犯罪行為之情狀，是以犯罪之次數多寡及犯罪時間之
      長短，應為認定有無犯罪習慣之重要因素（最高法院79年
      度台上字第4255號裁判參照）。末按保安處分係針對受處
      分人將來之危險性所為之處置，以達教化、治療之目的，
      為刑罰之補充制度。我國現行刑法採刑罰與保安處分雙軌
      制，係在維持行為責任之刑罰原則下，為協助行為人再社
      會化之功能，以及改善行為人潛在之危險性格，期能達成
      根治犯罪原因、預防犯罪之特別目的。是保安處分中之強
      制工作，旨在對嚴重職業性犯罪及欠缺正確工作觀念或無
      正常工作因而犯罪者，強制其從事勞動，學習一技之長及
      正確之謀生觀念，使其日後重返社會，能適應社會生活。
      竊盜犯贓物犯保安處分條例第3條第1項規定，即係本於保
      安處分應受比例原則之規範，使保安處分之宣告，與行為
      人所為行為之嚴重性、行為人所表現之危險性及對於行為
      人未來行為之期待性相當之意旨而制定，而由法院視行為
      人之危險性格，決定應否令入勞動處所強制工作，以達預
      防之目的。又刑法第90條第1項規定對於「有犯罪之習慣
      或因遊蕩或懶惰成習而犯罪者」之宣付強制工作處分，即
      係本於保安處分應受比例原則之規範，使保安處分之宣告
      ，與行為人所為行為之嚴重性、行為人所表現之危險性及
      對於行為人未來行為之期待性相當之意旨而制定，由法院
      視行為人之危險性格，決定應否令入勞動處所強制工作，
      以達預防之目的。所謂「有犯罪之習慣」，係指對於犯罪
      以為日常之惰性行為，乃一種犯罪之習性，至所犯之罪名
      為何，是否同一，則非所問，但必須有具體之事實，足資
      證明行為人有犯罪之惡習及慣行，始能認有犯罪習慣，至
      於行為人是否構成累犯，尤非決定其是否有犯罪習慣之唯
      一標準（最高法院95年度台上字第6446號、94年度台上字
      第6234號裁判可參）。本件被告為滿18歲以上之人，其素
      行不佳，前有多次竊盜犯行，如前所載，此有臺灣高等法
      院被告前案紀錄表1份在卷可按（前案判決書亦附於本院
      卷可），而被告先前所犯竊盜均係攜帶兇器行竊，甚且毀
      壞門扇進入他人住處行竊，情節惡性重大，於前案執行完
      畢後，復為本件10次加重竊盜既遂、5次加重竊盜未遂犯
      行，亦係以攜帶兇器毀壞門扇方式進入他人住處行竊內，
      不論是否竊盜既遂，其犯罪情節均重大，且本案之加重竊
      盜罪經定應執行刑為1年以上，本院依現有卷證，認被告
      仍不知戮力向上，改過遷善，足認被告顯有犯罪習慣無訛
      。又被告現年26歲，正值青年，非無工作能力，卻未盡其
      力於正途，反屢次為竊盜犯行，以其所得財物供己花用，
      若不及早預防矯治，恐怕日後重返社會時，仍將因無一技
      之長，而有再犯之虞，為矯正被告利用財產犯罪尋求經濟
      來源之惡習，本院認有促其學習一技之長並養成勞動習慣
      之必要，若僅藉刑之執行實不足以徹底根絕被告之惡性，
      是就被告所犯前述竊盜犯行各罪，均依竊盜犯贓物犯保安
      處分條例第3條第1項、第4條、第5條第1項前段，諭知令
      入勞動場所強制工作3年，以強制從事勞動方式，培養其
      勤勞習慣、正確工作觀念，藉資矯治其犯罪習慣，並習得
      一技之長，以便往後重回社會時，能自立更生，適應正常
      群體生活，期以達成刑法教化、矯治之目的（又按保安處
      分並非刑罰，故刑法上數罪併罰之觀念，不能適用於保安
      處分，且刑法第51條對於保安處分之執行並無規定，自不
      能適用刑法第51條之規定辦理。至保安處分執行法第4條
      之1第1項，係宣告多數保安處分之執行方法，不能資為應
      由法院定其執行之依據。參諸同條第2項規定：「保安處
      分開始執行後，未執行完畢前，又受同一保安處分之宣告
      者，仍僅就原執行之保安處分繼續執行之。但後宣告之保
      安處分之法院檢察官認以執行後宣告之保安處分為適當者
      ，得聲請該法院裁定，就後宣告之保安處分執行之。」故
      宣告二以上之保安處分，究應如何執行，係屬檢察官之職
      權，最高法院90年度台抗字第308號判決意旨、司法院（
      74）廳刑一字第170號釋示參照，併此敘明）。
（十）沒收部分：
      被告林志偉用以行竊之工具螺絲起子1把，雖係被告所有
      供其所為附表一、二竊盜犯行所用之物，惟據被告供稱業
      已丟棄（參99年度偵字第4052號偵查卷第20頁），既不能
      證明現仍存在，且非其他依法應沒收之物，為免執行困難
      ，爰不予宣告沒收，附此敘明。
據上論斷，應依刑事訴訟法第369條第1項前段、第364條、第299
條第1項，刑法第321條第1項第2款、第3款、第 2項、第47條第1
項、第62條前段，第51條第5款，竊盜犯贓物犯保安處分條例第3
條第1項、第4條、第5條第1項前段。
本案經檢察官謝岳錦到庭執行職務。
中    華    民    國   100    年    1     月    12    日
            刑事第五庭  審判長法  官  趙  春  碧
                              法  官  林  宜  民
                              法  官  賴  恭  利
上列正本證明與原本無異。
不得上訴。
                              書記官  林  育  萱
中    華    民    國   100    年    1     月    12    日
附錄：本案論罪科刑法條全文
中華民國刑法第321條第1項第2款、第3款、第2項。
犯竊盜罪而有左列情形之一者，處 6 月以上、 5 年以下有期徒
刑：
一、於夜間侵入住宅或有人居住之建築物、船艦或隱匿其內而犯
    之者。
二、毀越門扇、牆垣或其他安全設備而犯之者。
三、攜帶兇器而犯之者。
四、結夥三人以上而犯之者。
五、乘火災、水災或其他災害之際而犯之者。
六、在車站或埠頭而犯之者。
前項之未遂犯罰之。
附表一：
※犯罪方式：均以自備螺絲起子（未扣案），撬壞房門入內行竊
。
┌──┬──────┬──────┬────┬─────────┬─────┬──────┐
│編號│  犯罪時間  │  犯罪地點  │被害人  │     所得財物     │ 所犯法條 │   宣告刑   │
├──┼──────┼──────┼────┼─────────┼─────┼──────┤
│一  │99年4月28日 │苗栗縣苗栗市│林依柔  │電腦主機1台、數位 │刑法第321 │處有期徒刑伍│
│    │日間某時    │縣府路60號4 │        │相機2台、M P31 台 │條第1項第 │月，並應於刑│
│    │            │樓505室     │        │、翻譯機MD58型號1 │2款、第3款│之執行前，令│
│    │            │            │        │台、藍色筆袋一個。│攜帶兇器毀│入勞動場所強│
│    │            │            │        │                  │壞門扇竊盜│制工作，期間│
│    │            │            │        │註：該翻譯機業已發│罪        │為參年。    │
│    │            │            │        │還被害人保管。    │（自首）  │            │
├──┼──────┼──────┼────┼─────────┼─────┼──────┤
│ 二 │99年5月11日 │苗栗縣銅鑼鄉│劉本清  │桌上型電腦(含螢   │刑法第321 │處有期徒刑柒│
│    │日間某時    │中平村中興一│        │幕) 1組、存摺2本  │條第1項第 │月，並應於刑│
│    │            │街141號     │        │。                │2款、第3款│之執行前，令│
│    │            │            │        │                  │攜帶兇器毀│入勞動場所強│
│    │            │            │        │                  │壞門扇竊盜│制工作，期間│
│    │            │            │        │                  │罪        │為參年。    │
├──┼──────┼──────┼────┼─────────┼─────┼──────┤
│ 三 │99年5月13日 │苗栗縣銅鑼鄉│蔡鴻彬  │電腦主機1台、行   │刑法第321 │處有期徒刑柒│
│    │日間某時    │中平村中興一│        │動電話2支、數位   │條第1項第 │月，並應於刑│
│    │            │街143號     │        │相機1台。         │2款、第3款│之執行前，令│
│    │            │            │        │                  │攜帶兇器毀│入勞動場所強│
│    │            │            │        │                  │壞門扇竊盜│制工作，期間│
│    │            │            │        │                  │罪        │為參年。    │
├──┼──────┼──────┼────┼─────────┼─────┼──────┤
│ 四 │99年6 月3 日│苗栗縣苗栗市│盧政泯  │行動電話1支、充   │刑法第321 │處有期徒刑伍│
│    │日間某時    │恭敬里恭敬路│        │電器1個、電子辭   │條第1項第 │月，並應於刑│
│    │            │76巷17號5樓 │        │典電池1個、零錢套 │2款、第3款│之執行前，令│
│    │            │601室       │        │幣約1000元。      │攜帶兇器毀│入勞動場所強│
│    │            │            │        │                  │壞門扇竊盜│制工作，期間│
│    │            │            │        │                  │罪（自首）│為參年。    │
├──┼──────┼──────┼────┼─────────┼─────┼──────┤
│ 五 │99年6 月7 日│苗栗縣苗栗市│李昇翰  │筆記型電腦1台、   │刑法第321 │處有期徒刑伍│
│    │日間某時    │勝利里國福路│        │側背包1個、皮夾1  │條第1項第 │月，並應於刑│
│    │            │3巷45號3樓  │        │個、錄音筆1支。   │2款、第3款│之執行前，令│
│    │            │102室       │        │                  │攜帶兇器毀│入勞動場所強│
│    │            │            │        │                  │壞門扇竊盜│制工作，期間│
│    │            │            │        │                  │罪（自首）│為參年。    │
├──┼──────┼──────┼────┼─────────┼─────┼──────┤
│ 六 │99年6 月7 日│苗栗縣苗栗市│郭金龍  │筆記型電腦1台。   │刑法第321 │處有期徒刑伍│
│    │日間某時    │勝利里國福路│        │                  │條第1項第 │月，並應於刑│
│    │            │3巷45號3樓  │        │                  │2款、第3款│之執行前，令│
│    │            │101室       │        │                  │攜帶兇器毀│入勞動場所強│
│    │            │            │        │                  │壞門扇竊盜│制工作，期間│
│    │            │            │        │                  │罪（自首）│為參年。    │
├──┼──────┼──────┼────┼─────────┼─────┼──────┤
│ 七 │99年6月24日 │苗栗縣苗栗市│陳明怡  │筆記型電腦2台、GPS│刑法第321 │處有期徒刑柒│
│    │日間某時    │勝利里國福路│        │導航機1台、隨身硬 │條第1項第 │月，並應於刑│
│    │            │3巷47號4樓  │        │碟2台、高速公路回 │2款、第3款│之執行前，令│
│    │            │204室       │        │數票70張、陳明怡、│攜帶兇器毀│入勞動場所強│
│    │            │            │        │楊芸芳、周群凱之護│壞門扇竊盜│制工作，期間│
│    │            │            │        │照及台胞證正本、林│罪        │為參年。    │
│    │            │            │        │彥嘉之護照及身分證│          │            │
│    │            │            │        │影本。            │          │            │
│    │            │            │        │                  │          │            │
│    │            │            │        │註：該隨身硬碟2   │          │            │
│    │            │            │        │台、高速公路回數  │          │            │
│    │            │            │        │票41張業已發還被  │          │            │
│    │            │            │        │害人保管。        │          │            │
├──┼──────┼──────┼────┼─────────┼─────┼──────┤
│ 八 │99年6月24日 │苗栗縣苗栗市│鄧士浩  │未兌獎之統一發票  │刑法第321 │處有期徒刑伍│
│    │日間某時    │勝利里國福路│        │70張。            │條第1項第 │月，並應於刑│
│    │            │3巷47號3樓  │        │                  │2款、第3款│之執行前，令│
│    │            │201室       │        │註：業已發還被害  │攜帶兇器毀│入勞動場所強│
│    │            │            │        │人保管。          │壞門扇竊盜│制工作，期間│
│    │            │            │        │                  │罪（自首）│為參年。    │
├──┼──────┼──────┼────┼─────────┼─────┼──────┤
│ 九 │99年6月24日 │苗栗縣苗栗市│王裕興  │桌上型電腦(含螢   │刑法第321 │處有期徒刑柒│
│    │日間某時    │勝利里國福路│        │幕) 1組、手錶1只  │條第1項第 │月，並應於刑│
│    │            │3巷47號4樓  │        │、隨身硬碟1個、   │2款、第3款│之執行前，令│
│    │            │205室       │        │牛仔褲3條、存摺1  │攜帶兇器毀│入勞動場所強│
│    │            │            │        │本、金融卡2張、   │壞門扇竊盜│制工作，期間│
│    │            │            │        │身分證、健保卡、  │罪        │為參年。    │
│    │            │            │        │汽車駕照各1張、   │          │            │
│    │            │            │        │個人私張1枚。     │          │            │
│    │            │            │        │                  │          │            │
│    │            │            │        │註：該牛仔褲、隨  │          │            │
│    │            │            │        │身硬碟及手錶業已  │          │            │
│    │            │            │        │發還被害人保管。  │          │            │
├──┼──────┼──────┼────┼─────────┼─────┼──────┤
│ 十 │99年6月24日 │苗栗縣苗栗市│林怡君  │無線網卡1個、面   │刑法第321 │處有期徒刑柒│
│    │日間某時    │勝利里國福路│        │額5元之郵票20枚   │條第1項第 │月，並應於刑│
│    │            │3巷47號4樓  │        │、SIM卡2張。      │2款、第3款│之執行前，令│
│    │            │206室       │        │                  │攜帶兇器毀│入勞動場所強│
│    │            │            │        │註：該無線網卡業  │壞門扇竊盜│制工作，期間│
│    │            │            │        │已發還被害人保管  │罪        │為參年。    │
│    │            │            │        │。                │          │            │
└──┴──────┴──────┴────┴─────────┴─────┴──────┘
附表二：
※犯罪方式：均以自備螺絲起子（未扣案），撬壞房門入內行竊
            ，但均未竊得任何財物。
┌──┬────────┬────────┬─────┬──────┬──────┐
│編號│  犯罪時間      │  犯罪地點      │ 被害人   │   所犯法條 │   宣告刑   │
├──┼────────┼────────┼─────┼──────┼──────┤
│ 一 │99年6月7日，日間│苗栗縣苗栗市勝利│廖婉伶    │刑法第321 條│處有期徒刑│
│    │某時            │里國福路3巷45號3│          │第2 項、第1 │月，並應於刑│
│    │                │樓103室         │          │項第2、 3 款│之執行前，令│
│    │                │                │          │攜帶兇器毀壞│入勞動場所強│
│    │                │                │          │門扇竊盜未遂│制工作，期間│
│    │                │                │          │罪（自首）  │為參年。    │
├──┼────────┼────────┼─────┼──────┼──────┤
│ 二 │99年6月24日，日 │苗栗縣苗栗市勝利│邱雅媛    │刑法第321 條│處有期徒刑│
│    │間某時          │里國福路3巷47號3│          │第2 項、第1 │月，並應於刑│
│    │                │樓202室         │          │項第2、 3 款│之執行前，令│
│    │                │                │          │攜帶兇器毀壞│入勞動場所強│
│    │                │                │          │門扇竊盜未遂│制工作，期間│
│    │                │                │          │罪（自首）  │為參年。    │
├──┼────────┼────────┼─────┼──────┼──────┤
│ 三 │99年6月24日，日 │苗栗縣苗栗市勝利│葉莉鈴    │刑法第321 條│處有期徒刑│
│    │間某時          │里國福路3巷47號3│          │第2 項、第1 │月，並應於刑│
│    │                │樓203室         │          │項第2、 3 款│之執行前，令│
│    │                │                │          │攜帶兇器毀壞│入勞動場所強│
│    │                │                │          │門扇竊盜未遂│制工作，期間│
│    │                │                │          │罪（自首）  │為參年。    │
├──┼────────┼────────┼─────┼──────┼──────┤
│ 四 │99年6月7日，日間│苗栗縣苗栗市勝利│賴梅如    │刑法第321 條│處有期徒刑│
│    │某時            │里國福路3巷45號1│          │第2 項、第1 │月，並應於刑│
│    │                │樓              │          │項第2、 3 款│之執行前，令│
│    │                │                │          │攜帶兇器毀壞│入勞動場所強│
│    │                │                │          │門扇竊盜未遂│制工作，期間│
│    │                │                │          │罪（自首）  │為參年。    │
├──┼────────┼────────┼─────┼──────┼──────┤
│ 五 │99年6月3日，日間│苗栗縣苗栗市恭敬│謝日堂    │刑法第321 條│處有期徒刑│
│    │某時            │路76巷17號5樓之3│          │第2 項、第1 │月，並應於刑│
│    │                │501室及608室    │          │項第2、 3 款│之執行前，令│
│    │                │                │          │攜帶兇器毀壞│入勞動場所強│
│    │                │                │          │門扇竊盜未遂│制工作，期間│
│    │                │                │          │罪（自首）  │為參年。    │
└──┴────────┴────────┴─────┴──────┴──────┘